ACORDAO-COMPLETO-2537200

ACÓRDÃO DE RELAÇÃO

ACÓRDÃO DE RELAÇÃO 2751/2022 ATA 16/2022 - SEGUNDA CÂMARA

Acórdão 2751/2022-TCU-Segunda Câmara
Considerando que o presente processo trata de representação, com pedido de cautelar suspensiva, formulada pela Prime Consultoria e Assessoria Empresarial Ltda. sobre os indícios de irregularidade no Pregão Eletrônico n.º 85/2022 conduzido pela Superintendência Regional do Departamento Nacional de Infraestrutura de Transportes no Estado de Alagoas para a contratação de empresa especializada em serviços de gerenciamento, controle e intermediação no fornecimento de combustíveis sob o valor estimado de R$ 127.665,08, tendo a previsão de vigência do ajuste em doze meses com a possibilidade de prorrogação (Peça 1, p. 39-62) ;
Considerando que o TCU deve conhecer, preliminarmente, da presente representação, por atender aos requisitos legais e regimentais de admissibilidade;
Considerando que, durante o saneamento do processo no âmbito do TCU, a Selog anotou que a suposta falha suscitada pela ora representante teria sido corrigida ainda na fase recursal administrativa, tendo sido republicado o correspondente edital (Peças 4-7) ;
Considerando que, após a análise final do feito (Peças 8 e 9) , a Selog propôs o conhecimento da presente representação para, no mérito, anotá-la como prejudicada ante a ausência de efetivo objeto, dando por prejudicado o pedido de cautelar suspensiva, diante da consequente perda de objeto, com o subsequente arquivamento, assim, do processo;
Considerando, portanto, que o TCU pode incorporar o parecer da unidade técnica a estas razões de decidir, diante dos elementos de convicção até aqui obtidos neste processo, sem prejuízo de observar que o presente feito teria sido promovido, todavia, com vistas a tentar indevidamente transformar o Tribunal em mera instância recursal administrativa no referido certame;
Os Ministros do Tribunal de Contas da União, reunidos em Sessão de 2ª Câmara, ACORDAM, por unanimidade, com fundamento nos arts. 143, inciso V, alínea "a", 235, 237, inciso VII e parágrafo único, e 250, inciso I, do Regimento Interno do TCU, aprovado pela Resolução n.º 246, de 2011, em conhecer da presente representação para, no mérito, anotá-la como prejudicada, por ausência de imediato e efetivo objeto, diante dos elementos de convicção até aqui obtidos pelo TCU, dando por prejudicado o pedido de cautelar suspensiva, ante a consequente perda de objeto, sem prejuízo de, em sintonia com os pareceres emitidos neste processo, prolatar as providências abaixo fixadas pelo item 1.7 deste Acórdão:
1. Processo TC-Processo 007.342/2022-5 (REPRESENTAÇÃO) 
	1.1. Representante: Prime Consultoria e Assessoria Empresarial Ltda. (CNPJ 05.340.639/0001-30) .
	1.2. Entidade: Superintendência Regional do Departamento Nacional de Infraestrutura de Transportes no Estado de Alagoas.
	1.3. Relator: Ministro-Substituto André Luís de Carvalho.
	1.4. Representante do Ministério Público: não atuou.
	1.5. Unidade Técnica: Secretaria de Controle Externo de Aquisições Logísticas (Selog) .
	1.6. Representação legal: Rayza Figueiredo Monteiro (OAB/SP 442.216) , representando a Prime Consultoria e Assessoria Empresarial Ltda.
	1.7. Providências:
	1.7.1. enviar a cópia do presente Acórdão, com a cópia do parecer da unidade técnica, à ora representante, para ciência; e
1.7.2. promover o arquivamento do presente processo, nos termos do art. 169 do RITCU.

Segunda Câmara

Prime Consultoria e Assessoria Empresarial Ltda. (CNPJ 05.340.639/0001-30).

ANDRÉ DE CARVALHO

Rayza Figueiredo Monteiro (OAB/SP 442.216), representando a Prime Consultoria e Assessoria Empresarial Ltda.

Não atuou.

REPRESENTAÇÃO (REPR)

Secretaria de Controle Externo de Aquisições Logísticas (Selog).